臺灣高等法院臺中分院刑事裁定　　　　　　　　　　　九十三年度抗字第六四一號
　　抗　告　人
　　即　被　告　侯清華
右列抗告人因聲請定其應執行刑案件，不服臺灣苗栗地方法院中華民國九十三年八月
三十一日裁定（九十三年度聲字第三○八號）提起抗告，本院裁定如左：
      主  文
抗告駁回。
      理  由
一、本件抗告意旨略以：被告施用第一級、第二級毒品部分，業經台灣高等法院聲請
    定執行刑裁定應執行有期徒刑十一月，與苗栗地方法院刑事裁定內容不符。又被
    告收受贓物罪部分有期徒刑五月，如易科罰金，被告欲聲請易科罰金，為此提出
    抗告云云。
二、按數罪併罰，應依分別宣告其罪之刑為基礎，定其應執行刑，此觀刑法第五十一
    條規定自明，故一裁判宣告數罪之刑，雖曾經定其執行刑，但如再與其他裁判宣
    告之刑定其執行刑時，前定之執行刑當然失效，仍應以其各罪宣告之刑為基礎，
    定其執行刑，不得以前之執行刑為基礎，與以後裁判宣告之刑，定其執行刑（最
    高法院五十九年臺抗字第三六七號判例可資參照）。本件抗告人所犯如附表所示
    之施用第一級毒品、施用第二級毒品等罪，雖曾經台灣高等法院以九十三年度聲
    字第三九○號裁定定其應執行刑，然因本件係該二罪所宣告之刑，再與附表所示
    贓物罪宣告之刑定其應執行刑，則前述台灣高等法院就施用毒品罪部分所定之執
    行刑當然失效，原審法院以附表所示三罪宣告之刑為基礎，定其應執行刑，於法
    並無不合。又按數罪併罰中之一罪，依刑法規定得易科罰金，若因與不得易科之
    他罪併合處罰結果而不得易科罰金時，原可易科部分所處之刑，自亦無庸為易科
    罰金折算標準之記載（司法院大法官會議釋字第一四四號解釋可資參照）。而所
    謂「不得易科之他罪」，揆諸刑法第四十一條之規定，除最重本刑逾有期徒刑五
    年之罪，尚包括最重本刑雖為五年以下有期徒刑以下之刑，而宣告刑逾有期徒刑
    六月之情形。經查本件抗告人於九十年十二月間所犯之施用毒品罪，其宣告刑既
    已逾有期徒刑六月，依刑法第四十一條規定，已不得易科罰金，揆諸前開說明，
    其他應與之併合處罰之他罪，縱得易科罰金，於定應執行之刑時，自亦無再諭知
    易科罰金折算標準之餘地，抗告人抗告聲請易科罰金，於法即屬無據。綜上所述
    ，本件抗告，並無理由，應予駁回。
三、據上論結，應依刑事訴訟法第四百十二條，裁定如主文。
中      華      民      國    九十三     年     十     月    二十六     日
                                   臺灣高等法院臺中分院刑事第六庭
                                         審判長法  官  李  文  雄
                                               法  官  邱  顯  祥
                                               法  官  劉  連  星
右正本證明與原本無異。
如不服本裁定，應於裁定送達後五日內向本院提出抗告狀。
                                               書記官  李  妍  嬅
中     華     民     國     九十三     年      十      月    二十七     日
                                                                        a
